臺灣新竹地方法院刑事裁定             100年度撤緩字第82號
聲    請  人  臺灣新竹地方法院檢察署檢察官
受保護管束人  鄭軍達
上列聲請人因受保護管束人犯公共危險案件（本院99年度審竹交
簡字第130 號），聲請撤銷緩刑之宣告（100年度執聲字第523號
），本院裁定如下：
    主    文
本院九十九年度審竹交簡字第一三０號刑事簡易判決對鄭軍達所
為緩刑貳年之宣告撤銷。
    理    由
一、聲請意旨略以：上受保護管束人因公共危險案件，經本院以
    99年度審竹交簡字第130號判決判處有期徒刑6月，如易科罰
    金，以新臺幣（下同）1千元折算1日，緩刑2 年，緩刑期間
    內付保護管束，並應向指定之公益團體、地方自治團體或社
    區提供100小時之義務勞務，於民國99年3月26日確定。嗣由
    臺灣新竹地方法院檢察署（下稱新竹地檢署）以99年度執緩
    字第197號令其（自99年4月20日至100年6月19日止）應履行
    100 小時義務勞務，但只完成71小時義務勞務。該員已符合
    刑法第75條之1第1項第4 款得撤銷緩刑之規定，顯然該緩刑
    之宣告已難收預期之效果，爰依刑事訴訟法第476 條之規定
    ，聲請撤銷緩刑之宣告等語。
二、按緩刑宣告，得斟酌情形命犯罪行為人向指定之政府機關、
    政府機構、行政法人、社區或其他符合公益目的之機構或團
    體提供40小時以上240 小時以下之義務勞務；又受緩刑之宣
    告，而有違反刑法第74條第2項第1款至第8 款所定負擔情節
    重大者，足認原宣告之緩刑難收其預期效果，而有執行刑罰
    之必要者，得撤銷緩刑之宣告，刑法第74條第2項第5款、第
    75條之1第1項第4款分別定有明文。
三、經查：
(一)、受保護管束人鄭軍達因犯公共危險案件，經本院於99年2 月
    26日以99年度審竹交簡字第130號判決判處有期徒刑6月，如
    易科罰金，以1千元折算1日，緩刑2 年，緩刑期內付保護管
    束，並應向指定之公益團體、地方自治團體或社區提供 100
    小時之義務勞務，於99年3 月26日確定，保護管束期間自99
    年3 月26日起至101年3月25日止等情，有本院99年度審竹交
    簡字第130 號判決、臺灣高等法院被告前案紀錄表及新竹地
    檢署檢察官99年度執緩字第197 號執行附條件緩刑案件通知
    書各乙份附卷可按。
(二)、而受保護管束人在保護管束期間，於99年7 月16日至新竹地
    檢署觀護人室團體諮商室報到，並簽署新竹地檢署緩刑附帶
    應履行義務勞務人執行須知暨具結書，且經新竹地檢署檢察
    官指定受保護管束人應於100年6月19日前履行100 小時義務
    勞務後，本應向執行檢察官指定之公益團體、地方自治團體
    或社區提供100小時之義務勞務，惟受保護管束人自99年8月
    起至100年4月止，均未依規定至指定之社區「新竹縣新埔鎮
    上寮社區發展協會」及公益團體「新竹市天公壇」履行義務
    勞務，經新竹地檢署多次發函通知、告誡後，受保護管束人
    仍未至義務勞務執行機構履行前揭義務勞務，亦未主動向新
    竹地檢署或義務勞務執行機構確實陳明或提供證明有何無法
    履行義務勞務之事由，迨於100年6月19日履行期間行將屆滿
    前之100年5月2日、100年6月2日、100年6月4日、100年6月5
    日、100年6月6日、100年6月7日、100年6月10日、100年6月
    11日、100 年6 月12日、100 年6 月13日、100 年6 月14日
    、100 年6 月15日、100 年6 月16日、100 年6 月17日、10
    0 年6 月18日，始前往「新竹市天公壇」報到履行合計共69
    .5小時之義務勞務，再加計前開於99年7 月16日報到參與2
    小時之「緩刑附義務勞務行政說明會」，完成合計共71.5小
    時之義務勞務等情，此有新竹地檢署檢察官執行社區處遇命
    令、新竹地檢署義務勞務行政說明會心得報告書、新竹地檢
    署緩刑附帶應履行義務勞務人執行須知暨具結書、報到通知
    書、告誡函暨送達證書、新竹地檢署義務勞務個案每月履行
    勞務管控表、新竹地檢署義務勞務執行情形訪視表、新竹地
    檢署義務勞務每月報告單、新竹地檢署受保護管束人告誡具
    結書、新竹地檢署觀護輔導紀要、新竹地檢署委請警察機關
    複數監督回復表、新竹地檢署義務勞務個案報到單、新竹地
    檢署辦理受保護管束人附條件緩刑未履行完成報告書、刑案
    系統觀護終結原因表、新竹地檢署辦理義務勞務工作日誌、
    新竹地檢署緩刑附帶義務勞務執行手冊等資料在卷足稽，可
    徵受保護管束人鄭軍達於上開期限內，確有未依執行檢察官
    之指示向指定之義務勞務執行機構提供100 小時義務勞務之
    事實無誤。查受保護管束人前於系爭公共危險案件審理中，
    本院斟酌其未曾因故意犯罪受有期徒刑以上刑之宣告，方依
    刑法第74條第1 項第1 款、第2 項第5 款規定宣告緩刑，並
    定其緩刑期間內之負擔，顯然前揭向公益團體、地方自治團
    體或社區提供100 小時之義務勞務之緩刑條件為法院對於受
    保護管束人宣告緩刑之重要參考，詎受保護管束人前曾經聲
    請人多次通知、告誡仍怠為履行，終未依約按時履行緩刑條
    件，違反之情節實屬重大。
(三)、是以，本院審酌受保護管束人於緩刑付保護管束期間內，履
    經通知、告誡仍未依期履行緩刑所附之負擔，顯然未知悔悟
    ，認對受保護管束人宣告緩刑，難收預期效果，因而有執行
    刑罰之必要。因認與刑法第75條之1第1項第4 款所定違反同
    法第74條第2項第5款規定得撤銷緩刑宣告之要件相符，從而
    ，聲請人聲請撤銷本院99年度審竹交簡字第130 號判決關於
    緩刑之宣告，核無不合，應予准許。
四、爰依刑事訴訟法第476條，裁定如主文。
中    華    民    國    100   年    7     月    29    日
                  刑事第三庭  法  官  林惠君
以上正本證明與原本無異。
如不服本裁定，應於裁定送達後5日內向本院提出抗告狀。
中    華    民    國    100   年    7     月    29    日
                              書記官  蔣淑君